【裁判字號】    94,家訴,125
【裁判日期】    950520
【裁判案由】    履行契約等
【裁判全文】
臺灣桃園地方法院民事裁定             94年度家訴字第125號
原      告  乙○○
訴訟代理人  李克欣律師
被      告  甲○○
訴訟代理人  彭國良律師
上列當事人間請求履行契約等事件，本院裁定如下：
    主    文
被告應於本裁定送達後10日內，就下列「理由欄二」所示事項，
提出如附件所載內容之答辯狀正本，詳為表明抗辯之理由，並聲
明所使用之證據方法，並以繕本或影本直接通知他造，逾期逕為
定期辯論，非經釋明不可歸責之正當原因，不得提出新防禦方法
。
    理    由
一、按被告於收受訴狀後，如認有答辯必要，應於十日內提出答
    辯狀於法院，並以繕本或影本直接通知原告；如已指定言詞
    辯論期日者，至遲應於該期日五日前為之。應通知他造使為
    準備之事項，有未記載於訴狀或答辯狀者，當事人應於他造
    得就該事項進行準備所必要之期間內，提出記載該事項之準
    備書狀於法院，並以繕本或影本直接通知他造；如已指定言
    詞辯論期日者，至遲應於該期日五日前為之。對於前二項書
    狀所記載事項再為主張或答辯之準備書狀，當事人應於收受
    前二項書狀後五日內提出於法院，並以繕本或影本直接通知
    他造；如已指定言詞辯論期日者，至遲應於該期日三日前為
    之。審判長如認言詞辯論之準備尚未充足，得定期間命當事
    人依第二百六十五條至第二百六十七條之規定，提出記載完
    全之準備書狀或答辯狀，並得命其就特定事項詳為表明或聲
    明所用之證據。又當事人未依第二百六十七條、第二百六十
    八條及前條第三項之規定提出書狀或聲明證據者，法院得依
    聲請或依職權命該當事人以書狀說明其理由。當事人未依前
    項規定說明者，法院得準用第二百七十六條之規定，或於判
    決時依全辯論意旨斟酌之。民事訴訟法第二百六十七條、第
    二百六十八條、第二百六十八條之二，分別定有明文。
二、查本件現言詞辯論之準備尚未充足，爰依前開規定，命被告
    就下列事項，詳為表明抗辯之理由，並聲明所使用之證據方
    法，並將繕本逕送他造。逾期非經釋明具有正當原因，依民
    事訴訟法第二百六十八條之二第二項之規定，即不得於言詞
    辯論程序中更為主張或提出新攻擊防禦方法，期日將以現有
    卷證資料為辯論。
（一）被告主張各項抵銷抗辯，其明確金額各為何？總計金額為
      何？
（二）被告主張抵銷，其對於原告之債權（即「主動債權」），
      其內容為何？為何種債權？其發生之原因事實各為何？
三、依民事訴訟法第二百六十八條，裁定如主文。
中    華    民    國    95    年    5     月    20    日
                  家事法庭  法  官  江俊彥
以上為正本係照原本作成
本裁定不得抗告
中    華    民    國    95    年    5     月    20    日
                            書記官  陳今巾


司法院資訊處製作；財團法人民間司法改革基金會備份。
